臺灣新竹地方法院刑事判決
                                      111年度易字第841號
公  訴  人  臺灣新竹地方檢察署檢察官
被      告  趙珩榮


                    （現在法務部○○○○○○○○○○○執行中）
上列被告因妨害名譽案件，經檢察官提起公訴（111年度偵字第1
0054號），本院依簡式審判程序判決如下：
    主  文
趙珩榮犯公然侮辱罪，處拘役伍拾日，如易科罰金，以新臺幣壹
仟元折算壹日。
    事實及理由
一、本件犯罪事實及證據，除犯罪事實欄一、第1行應更正「…民
    國111年5月10日凌晨2時56分許…」；證據並所犯法條欄應補
    充「被告趙珩榮於本院審理時之自白」，並更正「被告趙珩
    榮於偵查中之供述、監視錄影光碟1份」外，餘均引用檢察
    官起訴書之記載（如附件）。
二、論罪科刑
（一）核被告趙珩榮所為，係犯刑法第309條第1項之公然侮辱罪
      。
（二）爰審酌被告僅因行車糾紛，不思以理性方法解決，率爾在
      不特定人皆可出入得共見共聞之公共場所，公然侮辱證人
      羅梓晉，除貶損證人羅梓晉之社會評價外，無濟於紛爭之
      解決，且迄至本案言詞辯論終結時止，仍未賠償被害人所
      受之損害或達成民事和解，所為實不足取，惟念被告犯後
      坦承犯行，態度尚可，兼衡其有拆除之工作，暨犯罪之動
      機、目的、手段、品行、生活狀況、智識程度為國中肄業
      等一切情狀，量處如主文所示之刑，並諭知易科罰金之折
      算標準，以資懲儆。
據上論斷，應依刑事訴訟法第273條之1第1項、第299條第1項前
段、第310條之2、第454條第2項，判決如主文。
本案經檢察官葉子誠提起公訴，檢察官邱宇謙到庭執行職務。
中　　華　　民　　國　　111 　年　　12　　月　　12　　日
                  刑事第七庭  法　官  王子謙
以上正本證明與原本無異。
如不服本判決應於收受本判決後20日內向本院提出上訴書狀，上
訴書狀應敘述具體理由。上訴書狀未敘述上訴理由者，應於上訴
期間屆滿後20日內補提理由書狀於本院（均須按他造當事人之人
數附繕本）「切勿逕送上級法院」。
中　　華　　民　　國　　111 　年　　12　　月　　12　　日
                              書記官  廖宜君
附錄本案論罪科刑法條全文：
刑法第309條
公然侮辱人者，處拘役或九千元以下罰金。
以強暴犯前項之罪者，處一年以下有期徒刑、拘役或一萬五千元
以下罰金。
（附件）
臺灣新竹地方檢察署檢察官起訴書
                                    111年度偵字第10054號
　　被　　　告　趙珩榮　男　29歲（民國00年0月00日生）
　　　　　　　　　　　　住連江縣○○鄉○○村0鄰000號
（另案於法務部○○○○○○○執行中）
　　　　　　　　　　　　國民身分證統一編號：Z000000000號
上列被告因妨害名譽案件，業經偵查終結，認應提起公訴，茲將
犯罪事實及證據並所犯法條分敘如下：
　　　　犯罪事實
一、趙珩榮於民國111年5月10日凌晨2時50分許，駕駛車牌號碼0
    000-00號自用小客車搭載友人華哲旻行經新竹市東區慈雲路
    與埔頂路口處時，與羅梓晉發生行車糾紛而心生不滿，竟基
    於公然侮辱之犯意，駕車迫近羅梓晉所騎乘之車牌號碼000-
    0000號普通重型機車，搖下副駕駛座車窗，在不特定人或多
    數人得以共見共聞之道路上，以「幹你娘」等語辱罵羅梓晉
    ，足以貶損羅梓晉之名譽。嗣經羅梓晉報警處理，始查悉上
    情。
二、案經羅梓晉訴由新竹市警察局第二分局報告偵辦。
　　　　證據並所犯法條
一、證據清單及待證事實：
編號 證據名稱 待證事實 (一) 被告趙珩榮於警詢及偵查中之供述。 坦承有於上開時、地與告訴人羅梓晉發生行車糾紛，且有當場辱罵幹你娘之事實，惟矢口否認有何妨害名譽犯行，辯稱：當日係華哲旻駕車，我坐在副駕駛座，我當時是罵華哲旻云云。 (二) 告訴人羅梓晉於警詢及偵查中之證述。 1、證明被告有於上開時、地對告訴人辱罵「幹你娘」之事實。 2、證明事發當時係由被告駕車，華哲旻乘坐於副駕駛座之事實。 (三) 證人華哲旻於警詢及偵查中之證述。  (四) 證人即被告之配偶陳怡璇於警詢中之證述。 證明車牌號碼0000-00號自用小客車均由被告使用之事實。 (五) 新竹市警察局第二分局埔頂派出所偵查報告、車輛詳細資料報表、監視器錄影光告1份及監視器錄影翻拍照片4張。 佐證前揭犯罪事實。 
二、核被告所為，係犯刑法第309條第1項公然侮辱罪嫌。至告訴
    人認被告上述行為亦成立恐嚇罪嫌，而對被告提出恐嚇告訴，
    惟事發當時被告僅以車輛迫近告訴人之機車旁，未有明顯阻
    擋車輛行進或其他造成危險之舉措，且僅向其辱稱「幹你娘
    」，未具體指明欲對告訴人施以何種惡害，並無明確具體加
    害生命、身體、自由、名譽、財產之意思表示，是自難僅以
    告訴人等之告訴，逕使被告擔負恐嚇罪責。而縱被告成立恐
    嚇罪責，因與上開起訴部分有想像競合之裁判上一罪之關係
    ，而為起訴效力所及，爰不另為不起訴處分，附此敘明。
三、依刑事訴訟法第251條第1項提起公訴。
　　此　致
臺灣新竹地方法院
中　　華　　民　　國　 111　　年　　9　　月　　30　　日
　　　　　　　　　　　　　　　檢　察　官　葉  子  誠
本件正本證明與原本無異　　　　　　　　　　　　　　　　
中　　華　　民　　國　 111　　年　　10　　月　　10　　日
                              書  記  官  林  筠
附錄本案所犯法條全文：
所犯法條：
中華民國刑法第309條
公然侮辱人者，處拘役或 9 千元以下罰金。
以強暴犯前項之罪者，處 1 年以下有期徒刑、拘役或 1 萬 5
千元以下罰金。